【裁判字號】    95,訴,3530
【裁判日期】    951031
【裁判案由】    毒品危害防制條例
【裁判全文】
臺灣高雄地方法院刑事判決              95年度訴字第3530號
公  訴  人  臺灣高雄地方法院檢察署檢察官
被      告  乙○○
上列被告因違反毒品危害防制條例案件，經檢察官提起公訴（95
年度毒偵字第6678號、第6942號），本院於準備程序進行中，被
告為有罪之陳述，經告知簡式審判程序之旨，並聽取檢察官及被
告之意見後，本院合議庭裁定由受命法官獨任改依簡式審判程序
審理，並判決如下：
    主  文
乙○○施用第一級毒品，累犯，處有期徒刑拾月，扣案海洛因壹
包（驗後重量零點零參柒公克）沒收銷燬之。
    事  實
一、乙○○前於民國82年間、83年間分別因違反肅清煙毒條例案
    件，經臺灣高等法院高雄分院及本院各判處有期徒刑3 年1
    月、3 年2 月確定，入監接續執行後於84年9 月26日縮刑假
    釋出監；又於87年間因竊盜案件，經臺灣高等法院臺南分院
    駁回上訴（即維持原審判處有期徒刑7 月）確定；乙○○入
    監接續執行前開假釋撤銷之殘刑以及7 月之有期徒刑後，於
    92年11月13日縮刑期滿執行完畢；又因施用毒品案件，經本
    院裁定送勒戒處所觀察、勒戒後，認有繼續施用毒品之傾向
    ，復裁定令入戒治處所施以強制戒治，嗣屆滿6 月且認無繼
    續戒治之必要，而於94年9 月16日釋放出所，並由臺灣高雄
    地方法院檢察署檢察官以94年度戒毒偵字第505 號為不起訴
    處分確定。詎乙○○猶未悛悔，於前開強制戒治執行完畢釋
    放後5 年內，基於施用第1 級毒品之單一犯意，於95年8 月
    3 日及同年月9 日上午，在高雄縣湖內鄉○○街53巷11號住
    處，以針筒注射之方式，各施用第1 級毒品海洛因1 次。嗣
    分別於95年8 月3 日下午1 時30分許及同年月9 日中午12時
    35分許，在上址及高雄縣路竹鄉○○路573 巷口為警盤查，
    進而採尿送驗而悉上情，第2 次並扣得乙○○欲施用之海洛
    因1 包（驗後重量0.037 公克）。
二、案經高雄縣政府警察局湖內分局報告臺灣高雄地方法院檢察
    署檢察官偵查起訴。
    理  由
一、本件被告乙○○所犯係毒品危害防制條例第10條第1 項之施
    用第1 級毒品罪，其法定刑係死刑、無期徒刑、最輕本刑為
    3 年以上有期徒刑以外之罪，被告於準備程序進行中就被訴
    事實為有罪之陳述，經告知簡式審判程序之旨，並聽取其與
    檢察官之意見後，本院認無不得或不宜改依簡式審判程序進
    行之情事，爰依刑事訴訟法第273 條之1 第1 項規定，裁定
    本件由受命法官獨任改依簡式審判程序審理，合先敘明。
二、訊據被告乙○○對於前揭施用第1 級毒品之事實供承不諱，
    而其先後2 次為警所採尿液經送以酵素免疫法初步篩檢，再
    以氣相層析質譜法確認結果，均呈嗎啡陽性反應，有台灣檢
    驗科技股份有限公司濫用藥物尿液檢驗報告（報告編號：KＺ
    000000000000、KＺ000000000000）暨代號與真實姓名對照表
    在卷可稽，另扣案白粉1 包經送鑑驗結果，含海洛因成分，
    驗後重量0.037 公克，有卷附高雄市立凱旋醫院濫用藥物成
    品檢驗鑑定書（檢驗字號：高市凱醫驗字第2494號）為憑，
    此外復有查獲相片可資佐證，足徵被告之自白與事實相符，
    堪予採信。又被告有如前揭事實欄所列前科紀錄，此有臺灣
    高等法院被告前案紀錄表、臺灣高等法院在監在押全國紀錄
    表、臺灣高雄地方法院檢察署檢察官不起訴處分書在卷可按
    ，堪認被告確於強制戒治執行完畢釋放後5 年內，再犯本件
    施用第1 級毒品之罪。綜上所述，本件事證明確，被告犯行
    堪以認定，應依法論科。
三、核被告所為，係犯毒品危害防制條例第10條第1 項之施用第
    1 級毒品罪。被告持有海洛因之低度行為為其施用海洛因之
    高度行為所吸收，毋庸另論。又被告有如前揭事實欄所列前
    科紀錄，業如前述，其於有期徒刑執行完畢後5 年內，故意
    再犯本件有期徒刑以上之罪，為累犯，應依刑法第47條第1
    項規定加重其刑。茲審酌被告前因施用毒品案件經觀察、勒
    戒及強制戒治後，猶未悛悔而再為本件施用毒品犯行，足見
    其毒癮匪淺，然念其犯後尚能供承犯行，態度良好，且毒癮
    戒絕確實不易，又其施用毒品乃戕害自身健康而未直接危害
    他人，以及犯罪之手段、所生危害等一切情狀，量處如主文
    所示之刑，以資懲儆。扣案海洛因1 包（驗後重量0.037 公
    克，送驗結果業如前述，其包裝應無法與毒品完全析離而應
    整體視為毒品），為被告欲施用之毒品，業經其供明在卷，
    應依毒品危害防制條例第18條第1 項前段規定，諭知沒收銷
    燬之。
據上論斷，應依刑事訴訟法第273 條之1 第1 項、第299 條第1
項前段，毒品危害防制條例第10條第1 項、第18條第1 項前段，
刑法第11條、第47條第1 項，判決如主文。
本案經檢察官甲○○到庭執行職務。
中    華    民    國    95    年    10    月    31    日
                      鳳山刑事第二庭  法  官 譚德周
以上正本證明與原本無異。
如不服本判決，應於收受送達後10日內向本院提出上訴書狀。
中    華    民    國    95    年    10    月    31    日
                                      書記官 廖美玲
附錄法條：毒品危害防制條例第10條第1 項
毒品危害防制條例第10條
施用第一級毒品者，處 6 月以上 5 年以下有期徒刑。
施用第二級毒品者，處 3 年以下有期徒刑。


司法院資訊處製作；財團法人民間司法改革基金會備份。
